臺灣屏東地方法院行政訴訟判決　
111年度交字第76號
原      告  謝瑞豐  
被      告  交通部公路總局高雄區監理所屏東監理站


代  表  人  李瑞銘  
上列當事人間交通裁決事件，原告不服被告於民國111年6月2日
所為裁字第82-V00000000號裁決，提起行政訴訟，本院判決如下
：
    主  文
原告之訴駁回。
訴訟費用新臺幣300元由原告負擔。
    事實及理由
一、本件因屬不服被告所為道路交通管理處罰條例第8條之裁決
    而提起撤銷訴訟，依行政訴訟法第237條之1之規定，應適用
    交通裁決事件訴訟程序，再依兩造所述各節及卷內資料足認
    事證已臻明確，本院認無經言詞辯論之必要，爰依同法第23
    7條之7之規定，不經言詞辯論，逕為判決，合先敘明。
二、事實概要：原告騎乘車牌號碼000-0000號普通重型機車（下
    稱系爭車輛）於111年4月1日19時10分許，於屏東縣竹田鄉
    台一線公正路口（下稱系爭路段），因有「闖紅燈（台一左
    轉公正）」之違規事實，為警填製屏警交字第V00000000號
    舉發違反道路交通管理事件通知單（下稱舉發通知單），並
    移由被告裁決。嗣被告認原告上開行為違反道路交通管理處
    罰條例（下稱處罰條例）第53條第1項之規定屬實，即於111
    年6月2日製開裁字第82-V00000000號違反道路交通管理事件
    裁決書（下稱原處分），裁罰原告：罰鍰新臺幣（下同）1,
    800元，並記違規點數3點，原告仍為不服，遂提起本件行政
    訴訟。
三、原告主張：伊當日行經系爭路段時，該路口之號誌正由綠燈
    轉換為黃燈，伊是在路口待轉區待轉後，嗣行向之公正路綠
    燈亮起時始穿越台1線水源路前行，是絕無闖紅燈之行為。
    又系爭路段監視器畫面模糊且無法呈現該路口多時相之紅綠
    燈號誌變換之情形，且舉發單位員警顯有配戴密錄器，然竟
    未事先開啟錄影，僅以其所謂之目睹作為裁罰唯一證據，難
    謂就違規事實已盡舉證責任。再者，現今社會科技發達，員
    警如以科學儀器取得違規相片或錄影光碟等證據資料，即可
    杜絕爭議，如若不然，則其無法舉證之不利益，應由員警或
    行政機關承擔。綜上，原處分認事用法均有違誤，求予撤銷
    等語。並聲明：原處分撤銷。
四、被告則以：本件經檢視採證光碟、員警職務報告書及原告行
    駛路線圖等件可知，系爭車輛於系爭路段前路口紅燈亮起時
    ，左轉至公正路而遭執勤員警目睹且攔停舉發。原告無視路
    口之紅燈號誌仍越線行駛，而路口號誌轉變為紅燈時，屆時
    已失去通行路權。其規範目的無非避免阻礙其他方向綠燈車
    輛、行人通行，以免發生交通事故，駕駛人理應注意路口交
    通號誌之變化。而原告於路口時本應注意行駛方向之燈光號
    誌，本件原告確實係紅燈左轉之行為，違規事實明確，原處
    分裁處罰鍰1,800元、記違規點數3點，核無違誤等語，資為
    抗辯。並聲明：原告之訴駁回。　　
五、本院之判斷：
　　㈠應適用之法律：　　
　　　⒈處罰條例第53條第1項：「汽車駕駛人，行經有燈光號誌
        管制之交岔路口闖紅燈者，處新臺幣一千八百元以上五
        千四百元以下罰鍰。」
　　　⒉處罰條例第63條第1項第3款：「汽車駕駛人有下列各款
        所列條款之一者，除依原條款處罰鍰外，並予記點：三
        、有第四十三條、第五十三條或第五十三條之一情形之
        一者，各記違規點數三點。」　　
　　　⒊行為時違反道路交通管理事件統一裁罰基準表第53條第1
        項：「汽車駕駛人，行經有燈光號誌管制之交岔路口闖
        紅燈，期限內繳納或到案聽候裁決者：機車一八ＯＯ，記
        違規點數三點。」　　
　　㈡經查，原告確於案發時騎乘系爭機車行經系爭路段，因經
      警認有紅燈左轉之闖紅燈違規，為警當場攔停舉發，嗣被
      告認員警舉發屬實，即以原處分裁罰原告等節，除為兩造
      不爭執外，並有卷附交通部公路總局高雄區監理所111年6
      月2日裁字第82-V00000000號違反道路交通管理事件裁決
      書1紙（本院卷第21頁）、屏東縣政府警察局潮州分局111
      年4月1日屏警交字第V00000000號舉發通知單影本1紙、機
      車車籍查詢資料及駕駛人基本資料各1紙（第23至25頁）
      、原告111年4月21日陳述單影本1份（第26至32頁）、屏
      東縣政府警察局潮州分局111年5月12日潮警交字第111310
      08500號函影本1紙、採證照片7幀（第33至36頁）、（第2
      8至29頁）、屏東縣政府警察局潮州分局111年8月3日潮警
      交字第11131554000號函影本、員警職務報告書影本各1紙
      、原告行駛路線圖2張、採證光碟1片（第37至40-1頁）、
      屏東縣台一線及公正路路口GOOGLE地圖截圖8幀（第41至4
      8頁）等可佐，上情信屬實在。
　　㈢原告固主張如上，惟依被告提出之系爭路段現場監視器連
      續翻攝畫面(本院卷第35頁參照)可知，本件案發時原告機
      車顯係自台1線水源路南往北方向行駛，於跨越系爭路後
      ，即向西側左轉進入公正路，又觀諸第2張照片所示之原
      告左轉時位置，為雙車道之車道中間位置(即快慢車道分
      隔線處)，此與原告主張案發時係自路邊待轉區起駛云云
      ，即有不符，原告上開主張是否為真，已非無疑。又本件
      依據員警職務報告書所載(本院卷第38頁)，案發時員警係
      行向綠燈時自公正路右轉而南下水源路，並於進入系爭路
      口後，見原告機車違規闖紅燈左轉駛來，始迴轉而攔停原
      告等語，佐參上開現場監視器畫面連續照片，於原告左轉
      進入公正路時，同向後方之車流已然全部靜止於路口處而
      僅原告機車左轉(本院卷第35頁第2、3張照片、第36頁第1
      張照片參照)，自堪認員警前開自述右轉公正路時為綠燈
      之情，為與事實相符而無疑義。又系爭路口於員警行向之
      公正路東西路段綠燈恆亮時，台1線水源路南北行向之號
      誌必然為紅燈恆亮，此觀被告提出之Google現場照片亦可
      推知(本院卷第41、42、46頁參照)，且與通常交通知識並
      無顯然不符或扞格之處，從而原告案發時確實於紅燈恆亮
      時，自系爭路口往北逾越停止線後而紅燈左轉進入公正路
      之情，堪以認定，被告認定原告本件所為係紅燈左轉之闖
      紅燈交通違規，並無違誤。又本件既據被告提出上開現場
      監視器連續翻攝畫面、員警職務報及Google現場照面等為
      證，且上開各證據相互間互為勾稽，亦無明顯不符處，則
      本件即非原告主張之，僅以員警1人目睹為證據而為原處
      分認定之基礎，原告此部分主張，顯有誤會，容非可採。
六、綜上所述，原告於前揭時、地，確有「駕車行經有燈光號誌
    管制之交岔路口闖紅燈」之違規行為，被告依處罰條例第53
    條第1項、第63條第1項第3款暨違反道路交通管理事件統一
    裁罰基準表第53條第1項（機車違規，期限內繳納或到案聽
    候裁決者)裁處原告罰鍰1,800元，並記違規點數3點，核無
    違誤。原告猶執前詞請求撤銷原處分，為無理由，應予駁回
    。
七、本件第一審裁判費為300元，應由原告負擔，爰確定第一審
    訴訟費用額如主文第2項所示。
據上論結，本件原告之訴為無理由，依行政訴訟法第237條之7、
第237條之8第1項、第98條第1項前段，判決如主文。
中　　華　　民　　國　　111 　年　  10  　月　　27　　日
　　　　　　　　　行政訴訟庭　法　官　曾士哲
以上為正本，係照原本作成。
如不服本判定，應於判決送達後20日內，向本院提出上訴狀並表
明上訴理由（原判決所違背之法令及其具體內容或依訴訟資料可
認為原判決有違背法令之具體事實），其未載明上訴理由者，應
於提出上訴後20日內向本院補提理由書（上訴狀及上訴理由書均
須按他造人數附繕本，如未按期補提上訴理由書，則逕予駁回上
訴），並應繳納上訴裁判費新臺幣750元。
中　　華　　民　　國　　111 　年　  10  　月　　27　　日
                              書記官  廖苹汝